臺灣臺北地方法院民事裁定              100年度聲字第632號
聲  請  人  丁肇文
相  對  人  丁文傑
上列當事人間聲請停止停止執行事件，本院裁定如下：
    主  文
聲請駁回。
    理  由
一、按「有回復原狀之聲請，或提起再審或異議之訴，或對於和
    解為繼續審判之請求，或提起宣告調解無效之訴、撤銷調解
    之訴，或對於許可強制執行之裁定提起抗告時，法院因必要
    情形或依聲請定相當並確實之擔保，得為停止強制執行之裁
    定」，強制執行法第18條第2 項定有明文。準此，停止執行
    之聲請自以聲請人已合法提起再審或異議之訴，或對於和解
    為繼續審判之請求，或提起宣告調解無效之訴、撤銷調解之
    訴，或對於許可強制執行之裁定提起抗告為必要，倘不符合
    前開要件，法院即無由准許停止執行。又前開所謂必要情形
    ，固由法院依自由裁量定之。然法院為此決定，應就回復原
    狀之聲請，或再審之訴，或異議之訴，或抗告，在法律上是
    否顯無理由，以及如不停止執行，將來是否難於回復執行前
    之狀態等各情形予以斟酌，最高法院69年度台抗字第577 號
    著有裁判意旨可資參照。
二、本件聲請意旨略以：聲請人與相對人間排除侵害強制執行事
    件（即鈞院100 年度司執字第94334 號），鈞院目前已命聲
    請人於收受執行命令後15日內，依鈞院99年度簡上字第234
    號確定判決主文第二項所載履行，而該確定判決有顯然違反
    民事訴訟法第277 條之舉證責任分配原則、第222 條第3 項
    所定自由心證原則及第199 條第1 項、第2 項所定之闡明義
    務之情形，具同法第496 條第1 項第1 款適用法規顯有錯誤
    之再審事由，聲請人已於法定期間內向鈞院提起100 年度再
    易字第47號再審之訴；而該執行標的即系爭鐵門及鐵柵欄因
    已附合於2 樓通往3 樓之樓梯間，非毀損不能分離，今倘不
    停止執行，將來確有難於回復執行前狀態之情，為此，聲請
    人願供擔保，爰依強制執行法第18條第2 項之規定，聲請裁
    定准許鈞院100 年度司執字第94334 號排除強制執行事件之
    強制執行程序，於上開再審之訴判決確定前，暫予停止執行
    等語。
三、經查，聲請人主張其與相對人間排除侵害強制執行事件（即
    本院100 年度司執字第94334 號），本院目前已命聲請人於
    收受執行命令後15日內，依本院99年度簡上字第234 號確定
    判決主文第二項所載履行，而其已於本院提起100 年度再易
    字第47號再審之訴等情，固經本院依職權調取該執行卷宗及
    100 年度再易字第47號再審之訴卷宗審核屬實，惟該100 年
    度再易字第47號再審之訴，業經本院以再審之訴顯無再審理
    由駁回，揆諸前揭說明，聲請人並無強制執行法第18條所規
    定得由本院裁定命執行法院停止執行之事由，則聲請人聲請
    停止執行，於法尚有未合，其聲請非有理由，應予駁回。
四、依上揭規定，裁定如主文。
中    華    民    國   100    年    10    月    31    日
                  民事第五庭  審判長  法  官   薛中興
                                      法  官   洪純莉
                                      法  官   林伊倫
以上正本係照原本作成。
如不服本裁定應於送達後10日內向本院提出抗告狀，並繳納抗告
費新臺幣1,000元。
中    華    民    國   100    年    10    月    31    日
                                      書記官   陳怡君